【裁判字號】    91,易,964
【裁判日期】    920728
【裁判案由】    竊盜等
【裁判全文】
臺灣彰化地方法院刑事判決                          九十一年度易字第九六四號
    公  訴  人  臺灣彰化地方法院檢察署檢察官
    被      告  丁○○
                子○○
                甲○○
右被告等因恐嚇取財等案件，經檢察官提起公訴（九十年度偵字第五七一八、六五六
五號、九十一年度偵字第一二０五、一三二０、三六三一號），本院判決如左：
        主  文
丁○○共同連續意圖為自己不法之所有，以恐嚇使人將本人之物交付，處有期徒刑壹
年陸月。扣案如附表貳編號一、二、三所示之物均沒收之。
子○○共同連續意圖為自己不法之所有，以恐嚇使人將本人之物交付，處有期徒刑壹
年。扣案如附表貳編號二、三所示之物均沒收之。
甲○○共同連續意圖為自己不法之所有，以恐嚇使人將本人之物交付，累犯，處有期
徒刑壹年肆月。扣案如附表貳編號一、二、三、四所示之物均沒收之。
        事  實
一、甲○○前曾於民國八十七年十二月十四日，因竊盜及贓物案件，經臺灣高等法院
    臺中分院分別判處有期徒刑二年、三月，並定應執行刑為有期徒刑二年一月確定
    ，入監執行後，經假釋付保護管束，前開保護管束期間已於八十九年六月十日期
    滿而視為執行完畢；詎仍不知警惕，因缺乏交通工具代步及缺款花用，竟基於竊
    取他人所有車輛供以代步及用以恐嚇車主（使用人）匯款之為自己不法所有意圖
    之概括犯意，先於附表壹編號一所示之時間、地點，獨自一人以附表壹編號一所
    示之方法，竊取己○○所有之車牌號碼ＱＰ─八八二五號自小客車一部，供以作
    為代步之工具後，復與共同具有竊取他人所有車輛供以恐嚇取財用之為自己不法
    所有意圖概括犯意聯絡之丁○○，於如附表壹編號二至四所示之時間、地點，以
    附表壹編號二至四所載之方式竊取車輛後，恐嚇（恐嚇方式詳見附表壹編號二至
    四所載）附表壹編號二至四所示「被害人」欄所載之庚○○等人匯款，使附表壹
    編號二至四所示之庚○○等人心生畏懼而匯款交付如附表壹編號二至四所示之款
    項（所得款項由渠二人朋分花用完畢）。丁○○復基於承前之竊盜及恐嚇取財之
    為自己不法所有意圖之概括犯意，或獨自一人（指附表壹編號七之部分），或與
    共同具有竊取他人所有車輛供恐嚇取財用之為自己不法所有意圖概括犯意聯絡之
    子○○（指附表壹編號五、六所示之部分），於附表壹編號五至七所示之時間、
    地點，以附表壹編號五至七所示之方式竊取車輛後，恐嚇（恐嚇方式詳見附表壹
    編號五至七所載）附表壹編號五至七所示「被害人」欄所載之辛○○等人匯款，
    使附表壹編號五至七所示之辛○○等人心生畏懼而匯款交付如附表壹編號五至七
    所示之款項（所得款項均已花用殆盡）。嗣於九十年八月二十一日凌晨零時二十
    分許，為警在彰化縣花壇鄉○○路十五號「夏威夷汽車旅館」三０一室內查獲甲○○，並起出甲○○所竊得之如附表壹編號一所示之車牌號碼ＱＰ─八八二五號
    自小客車一部（已由車主己○○領回）及如附表貳編號四所示之其所有、供以竊
    取上開自小客車所用之Ｔ型板手一支扣案；復於九十一年二月二十五日下午十一
    時三十分許，為警在臺北縣板橋市○○路○段六八號查獲丁○○，並起出如附表
    貳編號二、三所示之丁○○所有、供恐嚇取財所用之行動電話二支，及由丁○○
    輪流插放於前開二支行動電話內撥打恐嚇電話所用之不知情之丁○○母親沈英菊
    所有之0000000000號門號卡一枚扣案，並因丁○○於警訊之供述而循
    線查獲甲○○、子○○二人【附表貳編號一所示之Ｔ型板手一支，已於甲○○於
    九十年十月二十六日凌晨一時五十分許，為警在彰化縣彰化市○○路二六０巷口
    查獲其所犯準強盜案件（該案業於九十一年一月二十四日，經國防部中部地方軍
    事法院以九十一年台判字第二二號案件判處有期徒刑五年，嗣並經確定在案）時
    扣案】。
二、案經彰化縣警察局彰化分局報請國防部中部地方軍事法院檢察署偵查後函請臺灣
    彰化地方法院檢察署檢察官偵查，及彰化縣警察局移送臺灣彰化地方法院檢察署
    檢察官偵查起訴。
        理  由
一、訊據被告丁○○、子○○、甲○○三人對於右揭事實均坦承不諱，且經被害人己○○、庚○○、丙○○、戊○○、辛○○、壬○○、癸○○○、證人沈英菊等人
    於警訊時指述、證述明確，復有贓物認領保管單、行車執照、行動電話號碼資料
    查詢表各一份、通聯紀錄、帳戶存款出入明細紀錄、開戶申請書各二件、匯款單
    據、車籍作業系統─查詢認可資料各六份及照片八幀在卷可憑，並有如附表貳所
    示之物及不知情之沈英菊所有之0000000000號門號卡一枚扣案可佐，
    本件事證明確，被告丁○○、子○○、甲○○三人前開犯行均洵足認定。
二、核被告丁○○、子○○、甲○○三人所為，均係犯刑法第三百二十一條第一項第
    三款之攜帶兇器竊盜罪、同法第三百四十六條第一項之恐嚇取財罪。被告丁○○
    、甲○○二人間，就附表壹編號二至四所示之攜帶兇器竊盜及恐嚇取財犯行；被
    告丁○○、子○○二人間，就附表壹編號五、六所示之攜帶兇器竊盜、恐嚇取財
    ，均各有犯意犯意聯絡與行為分擔，應各論以共同正犯。又被告丁○○、子○○
    、甲○○對於同一被害人多次以電話恐嚇匯款，係本於單一之恐嚇取財犯意接續
    為之，均應僅論以單純一罪。再被告丁○○、子○○、甲○○三人先後多次之攜
    帶兇器竊盜及恐嚇取財犯行，均時間緊接，犯罪構成要件相同，顯各係基於概括
    之犯意反覆為之，均為連續犯，應依連續犯之規定，各論以一罪，並均加重其刑
    。另被告丁○○、子○○、甲○○三人所犯上開二罪間，有手段、目的之牽連關
    係，均應依刑法第五十五條規定，各從一較重之連續恐嚇取財罪處斷。又被告甲○○前曾於八十七年十二月十四日，因竊盜及贓物案件，經臺灣高等法院臺中分
    院分別判處有期徒刑二年、三月，並定應執行刑為有期徒刑二年一月確定，入監
    執行後，經假釋付保護管束，前開保護管束期間已於八十九年六月十日期滿而視
    為執行完畢，有臺灣彰化地方法院檢察署刑案資料查註紀錄表、臺灣高等法院被
    告全國前案紀錄表各一份在卷可考，其於五年以內再犯本件有期徒刑以上之罪，
    為累犯，應依刑法第四十七條之規定，遞加重其刑。爰審酌被告丁○○、子○○
    、甲○○三人之素行【其中被告子○○前曾於八十七年十月十二日，因竊盜案件
    ，經本院判處有期徒刑十月，緩刑三年確定（不構成累犯），被告甲○○有上開
    構成累犯之前案紀錄，有臺灣彰化地方法院檢察署刑案資料查註紀錄表、臺灣高
    等法院被告全國前案紀錄表各二份在卷可稽，竟均仍不知警惕】、犯罪之動機、
    目的均係為圖一己之私利、犯罪之手段、竊取車輛及恐嚇取財之次數、恐嚇取財
    所款項數額、如附表壹所示被害人所生之危害及被告沈明、子○○、甲○○三人
    犯罪後之態度等一切情狀，分別量處如主文第一項至第三項所示之刑，以示懲儆
    。
三、扣案如附表貳編號一所示之Ｔ型板手一支，係被告甲○○所有、供竊取附表壹編
    號二至四所示之車輛，附表貳編號四所示之Ｔ型板手一支，係被告甲○○所有、
    供竊取附表壹編號一所示之車輛；又扣案如附表貳編二、三所示之行動電話二支
    ，係被告丁○○所有、供犯附表壹編號二至七所示恐嚇取財犯行所用之物等情，
    已據被告甲○○、丁○○二人供承在卷，均應依刑法第三十八條第一項第二款之
    規定併予宣告沒收之。至扣案之由被告丁○○放置在附表貳編號二、三所示行動
    電話輪流使用，供以恐嚇附表壹編號二至七所示被害人匯款之00000000
    00號門號卡一枚，及未扣案之被告丁○○、子○○二人供以犯附表壹編號五所
    示恐嚇取財犯行之花壇郵局、帳號00000000000000號帳戶之存摺
    及提款卡，均係不知情之被告丁○○母親沈英菊所有之物，業據證人沈英菊證述
    為真在卷，並有行動電話號碼資料查詢表、開戶申請書各一件在卷可憑，既非屬
    被告丁○○、子○○、甲○○所有之物，爰不予宣告沒收之。再被告丁○○所有
    、供恐嚇取財所用之花壇郵局、帳號00000000000000號帳戶之存
    摺及提款卡，及被告丁○○所有供竊取附表壹編號五至七所示車輛所用之一字型
    螺絲起子一支，均未扣案，且被告丁○○分別於警訊及本院審理時供稱前開物品
    已無法尋獲等語，為免執行之困難，爰亦不予宣告沒收之。
據上論斷，應依刑事訴訟法第二百九十九條第一項前段，刑法第二十八條、第五十六
條、第三百四十六條第一項、第三百二十一條第一項第三款、第五十五條、第四十七
條、第三十八條第一項第二款，罰金罰鍰提高標準條例第一條前段，判決如主文。
本案經檢察官賴志盛到庭執行職務
中      華      民      國    九十二    年      七      月    二十八    日
                                臺灣彰化地方法院刑事第三庭
                                  法      官  李  雅  俐
右正本證明與原本無異。
如不服本判決，應於判決送達後十日內，向本院提出上訴狀（須附繕本）。
告訴人或被害人對於判決如有不服具備理由請求檢察官上訴者，其上訴期間之計算係
以檢察官收受判決正本之日期為準。
                                  法院書記官  陳  秀  娟
中      華      民      國    九十二    年      八      月      四      日
附錄本案論罪科刑法條：
刑法第三百二十一條第一項第三款：
犯竊盜罪而有左列情形之一者，處六月以上五年以下有期徒刑：
三  攜帶兇器而犯之者。
刑法第三百四十六條第一項：
意圖為自己或第三人不法之所有，以恐嚇使人將本人或第三人之物交付者，處六月以
上五年以下有期徒刑，得併科一千元以下罰金。
附表壹：
┌──┬───┬────┬───┬────────┬──────────┐
│編號│竊盜  │竊  盜  │被害人│ 竊  盜  方  法 │ 恐 嚇 取 財 方  法 │
│    │時間  │地  點  │      │                │                    │
├──┼───┼────┼───┼────────┼──────────┤
│ 一 │九十年│彰化縣彰│車主為│由甲○○獨自一人│無。                │
│    │八月二│化市福山│己○○│以如附表貳編號四│                    │
│    │十日下│里福山街│。    │所示之所有、客觀│                    │
│    │午八時│一０四號│      │上足供為兇器使用│                    │
│    │許。  │前。    │      │之Ｔ型起子一支，│                    │
│    │      │        │      │撬壞己○○所有車│                    │
│    │      │        │      │牌號碼ＱＰ－八八│                    │
│    │      │        │      │二五號自小客車之│                    │
│    │      │        │      │車門鎖、電門鎖（│                    │
│    │      │        │      │毀損部分未據告訴│                    │
│    │      │        │      │）後，發動駕駛離│                    │
│    │      │        │      │去之方式竊取之。│                    │
├──┼───┼────┼───┼────────┼──────────┤
│ 二 │九十年│彰化縣彰│車主為│由甲○○持所有如│於九十年八月十八日上│
│    │八月十│化市中央│庚○○│附表貳編號一所示│午十時許，由甲○○以│
│    │八日上│路八十五│。    │、客觀上足供為兇│丁○○所有如附表貳編│
│    │午七時│巷三號前│      │器使用之Ｔ型起子│號二、三所示之其中一│
│    │許。  │。      │      │一支下手竊取，徐│支行動電話（附表壹編│
│    │      │        │      │沈明則在旁把風之│號二至七所示之恐嚇取│
│    │      │        │      │方式，竊得庚○○│財犯行，均係以扣案不│
│    │      │        │      │所有之車牌號碼Ｓ│知情之沈英菊所有之０│
│    │      │        │      │Ｒ－八五一七號自│000000000號│
│    │      │        │      │小客車一部。    │門號卡一枚，輪流插放│
│    │      │        │      │                │於附表貳編號二、三所│
│    │      │        │      │                │示之行動電話內使用撥│
│    │      │        │      │                │打而為恐嚇取財，惟何│
│    │      │        │      │                │次係使用附表貳編號二│
│    │      │        │      │                │、何次係使用附表貳編│
│    │      │        │      │                │號三之行動電話，徐沈│
│    │      │        │      │                │明已無法辨明）與楊盛│
│    │      │  │      │                │淵聯絡恐嚇稱：如要車│
│    │      │        │      │                │輛，就要匯款四萬五千│
│    │      │        │      │                │元至丁○○所有、花壇│
│    │      │        │      │                │郵局之帳戶（帳號：０│
│    │      │        │      │                │0000000000│
│    │      │        │      │                │四一五號）內，否則要│
│    │      │        │      │                │將車輛解體等語，使楊│
│    │      │        │      │                │盛淵心生畏懼而匯款四│
│    │      │        │      │                │萬五千元至上開帳戶內│
│    │      │        │      │                │後，以提款卡（未扣案│
│    │      │        │      │                │）領款花用。        │
├──┼───┼────┼───┼────────┼──────────┤
│ 三 │九十年│彰化縣彰│車主為│由甲○○持所有如│於九十年九月一日上午│
│    │九月一│化市自強│丙○○│附表貳編號一所示│六、七時許，由甲○○│
│    │日上午│南路邊。│。    │、客觀上足供為兇│以丁○○所有如附表貳│
│    │四時許│        │      │器使用之Ｔ型起子│編號二、三所示之其中│
│    │。    │        │      │一支下手竊取，徐│一支行動電話，與柯金│
│    │      │        │      │沈明則在旁把風之│山聯絡恐嚇稱：如要車│
│    │      │        │      │方式，竊得丙○○│輛，就要匯款五萬五千│
│    │      │        │      │所有之車牌號碼Ｐ│元至丁○○所有如附表│
│    │      │        │      │Ｇ－六五四一號自│壹編號二所示之花壇郵│
│    │      │        │      │小客車一部。    │局帳戶內，否則要將車│
│    │      │        │      │                │輛解體或燒燬等語，使│
│    │      │        │      │                │丙○○心生畏懼而匯款│
│    │      │        │      │                │五萬五千元至上開帳戶│
│    │      │        │      │                │內後，以提款卡領款花│
│    │      │        │      │                │用。                │
├──┼───┼────┼───┼────────┼──────────┤
│ 四 │九十年│彰化縣員│車主為│由甲○○持所有如│於九十年九月六日上午│
│    │九月六│林鎮崙雅│戊○○│附表貳編號一所示│七、八時許，由甲○○│
│    │日上午│里員水路│。    │、客觀上足供為兇│以丁○○所有如附表貳│
│    │六時許│一段三六│      │器使用之Ｔ型起子│編號二、三所示之其中│
│    │。    │０號前。│      │一支下手竊取，徐│一支行動電話，接續多│
│    │      │        │      │沈明則在旁把風之│次聯絡戊○○，並恐嚇│
│    │      │        │      │方式，竊得戊○○│稱：如要找回車輛，應│
│    │      │        │      │所有之車牌號碼Ｍ│交付贖金贖回，否則車│
│    │      │        │      │四－三九二六號自│輛將遭解體或燒燬等語│
│    │      │        │      │小客車一部。    │，使戊○○心生畏懼而│
│    │      │        │      │                │依指示匯款四萬元至如│
│    │      │        │      │                │附表壹編號二所載之徐│
│    │      │        │      │                │沈明所有花壇郵局帳戶│
│    │      │        │      │                │內後，以提款卡領款花│
│    │      │        │      │                │用。                │
├──┼───┼────┼───┼────────┼──────────┤
│ 五 │九十年│彰化縣員│車主為│由丁○○持所有客│自九十年九月十七日下│
│    │九月十│林鎮靜修│辛○○│觀上足供為兇器使│午一時許起，由丁○○│
│    │七日凌│東路八十│。    │用之一字型螺絲起│以所有如附表貳編號二│
│    │晨四時│八號前。│      │子一支（未扣案）│、三所示之其中一支行│
│    │許。  │        │      │下手竊取，子○○│動電話，接續多次聯絡│
│    │      │        │      │則在旁把風之方式│辛○○並恐嚇稱：須匯│
│    │      │        │      │，竊得辛○○所有│款一萬五千元至如附表│
│    │      │        │      │之車牌號碼ＰＧ－│壹編號二所示丁○○所│
│    │      │        │      │四二０六號自小客│有花壇郵局帳戶內，匯│
│    │      │        │      │車一部。        │款三千元至沈英菊（不│
│    ││        │      │                │知情）所有花壇郵局、│
│    │      │        │      │                │帳號：0000000│
│    │      │        │      │                │0000000號帳戶│
│    │      │        │      │                │內，否則要將車輛解體│
│    │      │        │      │                │或燒燬等語，使辛○○│
│    │      │        │      │                │心生畏懼而依指示匯款│
│    │      │        │      │                │共計一萬八千元後，以│
│    │      │        │      │                │上開二帳戶之提款卡（│
│    │      │        │      │                │均未扣案）領款花用。│
├──┼───┼────┼───┼────────┼──────────┤
│ 六 │九十年│臺中市太│車主為│由丁○○持所有、│由丁○○以所有如附表│
│    │十月十│原路三四│乙○○│同附表壹編號五所│貳編號二、三所示之其│
│    │一日上│五巷口。│，使用│示之客觀上足供為│中一支行動電話，接續│
│    │午八時│        │人為溫│兇器使用之一字型│多次聯絡壬○○並恐嚇│
│    │十分許│        │國進。│螺絲起子一支下手│稱：如不匯款，要將車│
│    │。    │        │      │竊取，子○○則在│輛解體或賣掉等語，使│
│    │      │        │      │旁把風之方式，竊│壬○○心生畏懼而依指│
│    │      │        │      │得乙○○所有之車│示匯款二萬元至如附表│
│    │      │        │      │牌號碼Ｒ六－八一│壹編號二所載之丁○○│
│    │      │        │      │九八號自小客車一│所有花壇郵局帳戶內後│
│    │      │        │      │部。            │，以提款卡領款花用。│
├──┼───┼────┼───┼────────┼──────────┤
│ 七 │九十年│彰化縣花│車主為│由丁○○獨自一人│自九十年九月二十一日│
│    │九月二│壇鄉文德│劉張金│持同附表壹編號五│上午九時許起，丁○○│
│    │十一日│村溪南街│美。  │所示之所有、客觀│以所有如附表貳編號二│
│    │上午七│三四八號│      │上足供為兇器使用│、三所示之其中一支行│
│    │時許。│前。    │      │之一字型螺絲起子│動電話，聯絡癸○○○│
│    │    │        │      │一支，竊取劉張金│並恐嚇稱：如不匯款，│
│    │      │        │      │美所有之車牌號碼│要將車輛撞毀等語，使│
│    │      │        │      │ＰＧ－八七０七號│癸○○○心生畏懼而依│
│    │      │        │      │（起訴書誤載為Ｐ│指示匯款三萬元至如附│
│    │      │        │      │Ｇ－八０八七號）│表壹編號二所載之徐沈│
│    │      │        │      │自小客車一部。  │明所有花壇郵局帳戶內│
│    │      │        │      │                │後，以提款卡領款花用│
│    │      │        │      │                │。                  │
└──┴───┴────┴───┴────────┴──────────┘
附表貳：
一、Ｔ型板手一支（查扣於國防部中部地方軍事法院九十一年台判字第二二號被告甲○○所犯準強盜一案）。
二、行動電話一支（ＮＯＫＩＡ廠牌）。
三、行動電話一支（ＭＯＴＯＲＯＬＡ廠牌）。
四、Ｔ型板手一支。


司法院資訊處製作；財團法人民間司法改革基金會備份。
